【裁判字號】    90,易,2353
【裁判日期】    900906
【裁判案由】    竊盜等
【裁判全文】
臺灣臺中地方法院刑事判決                          九十年度易字第二三五三號
    公  訴  人  臺灣臺中地方法院檢察署檢察官
    被      告  戊○○
右列被告因竊盜等案件，經檢察官提起公訴（九十年度偵字第八三五二號），本院判
決如左：
    主  文
戊○○連續竊盜，累犯，處有期徒刑拾月；又連續意圖為自己不法之所有，以不正方
法由自動付款設備取得他人之物，累犯，處有期徒刑陸月。應執行有期徒刑壹年參月
。
    事  實
一、戊○○前曾於民國（下同）八十四年間因違反麻醉藥品管理條例案件，經本院於
    八十四年六月二十九日以八十四年訴字第九七九號判處有期徒刑五月，於八十五
    年十一月十四日易科罰金執行完畢，竟不知悔改警惕，復意圖為自己不法所有，
    並基於概括之犯意，連續於（一）九十年四月十六日上午十時許，在台中市○○
    路○段二七０號前，竊取甲○○所有停放該處之車牌號碼為ＦＵ五─二一八號機
    車一部，得手後，將該車牽至不詳配鎖店配置二把鑰匙留供己用。（二）九十年
    四月二十四日上午七時許，在其居住之台中市○○路○段七一巷六十五弄三十六
    號地下室，竊取亦居住於同棟大樓丁○○所有而停放該處之車牌號碼為ＴＡＥ─
    八二二號機車置物箱內之皮包中之彰化商業銀行卡號為00000000000
    00000號之信用卡、中國商業銀行信用卡及印章各一枚，得手後，在皮包內
    發覺丁○○所留之預借現金密碼，竟又另行起意，意圖為自己不法所有，並基於
    以不正方法由自動付款設備取款之概括犯意，於九十年四月二十四日上午七時二
    十五分許，在台中市○○路彰化商業銀行提款機，持前開竊得之彰化商業銀行信
    用卡，插入上開提款機，並鍵入密碼，以預借現金之方法，由提款機取得現金新
    臺幣（下同）一萬元，嗣戊○○又於翌日下午四時四十九分再持同一信用卡至同
    一提款機，以同一方式鍵入密碼後，該枚信用卡因丁○○已辦理掛失止付而為提
    款機吃卡，始未得逞，戊○○旋將另枚中國商業銀行信用卡及印章丟棄於不詳處
    所。（三）九十年四月二十四日晚上八時許，在台中市○○街大慶火車站前停車
    場，以不詳方法（按無證據證明其係攜帶客觀上可供兇器使用之工具竊盜）竊取
    乙○○所有而由其胞姊丙○○使用後停放該處車牌號碼為ＹＫＩ─一八九號機車
    之車牌一面，得手後，將之懸掛於其前所竊取之甲○○所有之機車上使用。嗣因
    丁○○於九十年四月二十四日下午二時許，查悉信用卡失竊而報警處理，於九十
    年五月八日凌晨零時十分許，在台中市○○路○段七十一巷六十五弄三十六號十
    一樓戊○○住處為警查獲，並扣得前述甲○○之前述機車一輛、車牌一面、其自
    行配製之鑰匙二支及乙○○之前述機車車牌一面。
二、案經台中市警察局第三分局報請臺灣臺中地方法院檢察署檢察官偵查起訴。
    理  由
一、訊據被告戊○○除對於犯罪事實（一）部分坦承不諱外，餘均矢口否認，辯稱略
    以：伊係在居住之大樓地下一樓之某一廢棄機車菜籃上撿到皮包，從皮包內發覺
    預借現金之密碼，就拿其中之彰化商業銀行信用卡去提款一萬元，第二天再去提
    款時就被吃卡，中國商業銀行之信用卡伊未用過就丟掉，但印章伊並沒有拿，而
    ＹＫＩ─一八九號車牌係伊在大慶車站旁撿到的，不是伊偷的云云。惟查被告如
    何竊取被害人甲○○所有之機車，業據被告於警訊、檢察官偵查中及本院審理時
    自白不諱，核與被害人甲○○於偵查中指述之情節相符，復有贓物領據及車輛竊
    盜、車牌失竊資料個別查詢認可資料各一紙、照片五張及扣案之鑰匙二支足資佐
    證，是被告此部分自白與事實相符，堪以採信。次查關於犯罪事實（二）部分，
    被告雖辯稱伊係在廢棄機車菜籃內拾獲被害人丁○○之皮包，然被告與被害人丁○○係住居於同棟大樓，而被害人丁○○前開皮包係放置於其機車之置物箱內等
    情，迭據被害人丁○○於警訊及本院審理時到庭指述甚詳，而被告持被害人所有
    之彰化商業銀行信用卡以預借現金之方式提領一萬元及於翌日再提領時，因被害
    人丁○○已辦理掛失止付而遭提款機吃卡等情，亦有被告二次提款之照片四張在
    卷足憑。衡諸常情，被害人丁○○之皮包內有其信用卡二枚、印章一枚及書有預
    借現金之密碼，應不可能將皮包置於他人廢棄之機車菜籃上，再者，如係他人竊
    取被害人丁○○置於機車置物箱內之皮包，理應將皮包竊離現場或將皮包內之前
    開信用卡取走，豈有可能於竊得被害人丁○○皮包後，再將之置放於現場之另一
    廢棄機車之菜籃上而皮包內之信用卡等物仍在皮包內，再為被告拾獲之理！是被
    害人丁○○指稱伊皮包係放置於其機車置物箱內遭竊，應堪採信，從而被告係自
    被害人丁○○機車之置物箱內竊取皮包中之前述信用卡等物，並依皮包內之預借
    現金密碼資料而提領現金甚明。末查關於犯罪事實（三）部分，被告雖辯稱車牌
    係伊在大慶火車站所拾獲，然被害人即該機車使用人丙○○係於九十年四月二十
    七日下午四時許將機車停放於大慶火車站旁之停車場內，於九十年四月二十九日
    發覺機車雖仍在現場，惟車牌已失竊，且其機車後輪胎下方仍留有鎖車牌之螺絲
    等零件，業據被害人丙○○於警訊及本院審理時到庭指述明確，是縱或有人欲竊
    取被害人丙○○之機車車牌使用，亦應將車牌攜離現場，以達其竊取車牌之目的
    ，豈有將他人機車車牌取下後，不但未攜離現場而竟將之置放於被害人原機車車
    旁之理！是被告辯稱車牌係伊所拾獲，顯係卸責之詞，不足採信。綜上所述，本
    件事證明確，被告犯行洵堪認定。
二、核被告戊○○所為，係犯刑法第三百二十條第一項之竊盜罪及同法第三百三十九
    條之二第一項之以不正方法由自動付款設備取得他人之物罪。雖公訴人未就被告
    於九十年四月二十五日下午四時四十九分再持同一信用卡至同一提款機，以同一
    方式鍵入密碼後預借現金，該枚信用卡因丁○○已辦理掛失止付而為提款機吃卡
    始未得逞之以不正方法由自動付款設備取得他人之物未遂罪部分起訴，惟此部分
    與前開起訴部分（即既遂部分）具裁判上一罪之連續犯關係，應為起訴效力所及
    ，本院自得併予審究。又被告前後二次以不正方法由自動付款設備取得他人之物
    既、未遂及先後三次竊盜之犯行，均時間緊接，所犯犯罪構成要件相同，顯係基
    於概括犯意反覆為之，為連續犯，應依刑法第五十六條規定分別論以竊盜及以不
    正方法由自動付款設備取得他人之物之一罪，並均加重其刑。又被告所犯前開連
    續竊盜罪及連續以不正方法由自動付款設備取得他人之物罪，二罪之間，犯意各
    別，行為互殊，應予分論併罰。又被告前曾於八十四年間因違反麻醉藥品管理條
    例案件，經本院於八十四年六月二十九日以八十四年訴字第九七九號判處有期徒
    刑五月，於八十五年十一月十四日易科罰金執行完畢，有台灣台中地方法院檢察
    署刑案資料查註紀錄表及本院被告全國前案紀錄表各一件附卷可稽，其於受有期
    徒刑之執行完畢後，五年內再犯蔡本件有期徒刑以上之罪，為累犯，應依刑法第
    四十七條規定遞加重其刑。爰審酌被告犯罪之動機、目的、手段、所生危害及犯
    罪後坦承部分犯行之犯罪後態度等一切情狀，分別量處如主文所示之刑，並定其
    應執行之刑，以示懲儆。又扣案之鑰匙二支，係被告於竊得被害人甲○○所有機
    車後，將機車牽至不詳鎖店配製，以利爾後使用，並無證據證明係供被告犯罪或
    預備供犯罪所用之物，爰不予宣告沒收，附此敘明。
據上論斷，應依刑事訴訟法第二百九十九條第一項前段、刑法第三百二十條第一項、
第三百三十九條之二第一項、第五十六條、第四十七條、第五十一條第五款、罰金罰
鍰提高標準條例第一條前段，判決如主文。
中      華      民      國      九十      年      九      月      六    日
                                臺灣臺中地方法院刑事第一庭
                                    法  官  簡  賢  坤
右正本證明與原本無異。
如不服本判決，應於送達後十日內向本院提出上訴狀 （須附繕本） ，上訴於台灣高等
法院台中分院。
                                    書記官
中      華      民      國      九十      年      九      月      六    日
附錄本判決論罪之法條：
刑法第三百二十條第一項：
意圖為自己不法之所有或第三人不法之所有，而竊取他人之動產者，為竊盜罪，處五
年以下有期徒刑、拘役或五百元以下罰金。
刑法第三百三十九條之二
意圖為自己或第三人不法之所有，以不正方法由自動付款設備取得他人之
物者，處三年以下有期徒刑、拘役或一萬元以下罰金。
以前項方法得財產上不法之利益或使第三人得之者，亦同。


司法院資訊處製作；財團法人民間司法改革基金會備份。
